# 投资性房地产怎么确定?

提问人：lilylei 时间：2011-08-29 15:45:49
公司有一处暂时闲置的房产,为支持子公司发展,将房产租给了子公司,并将房租定为该房产的折旧额.在此种情况下,公司是否应该将此处房产确认为投资性房地产? 根据投资性房地产的定义:指为赚取租金或资本增值,或者两者兼有而持有的房地产.而公司出租此项房产不是为了赚取租金,因此从本质判断此项交易与投资性房地产的定义不符. 但根据投资性房地产的范围中列具的资产形式:已出租建筑物,因此从形式上是满足投资性房地产的要求的. 在这种情况下,公司应该如何定义此项资产呢?

回答人：chenyiwei
当准则讲解中的举例与定义和一般原则发生矛盾时，通常应当以定义和一般原则为准。 就你说的情况看，虽然该处房产的租金根据折旧额确定，母公司并不打算从出租中赚取额外收益，但鉴于折旧属于只要持有房产总会发生的沉没成本，从子公司收取的租金在一定程度上对这部分支出起到了弥补作用，并且目前情况下母公司确实是以收取租金作为持有目的，因此可以作为投资性房地产。但在编制合并报表时，应调整为自用固定资产。